# 关于长期股权投资入账时间

提问人：闲不住 时间：2019-01-20 17:34:18
请教陈版，
有个公司买了另一个公司的股权，但是合同中规定了款项的分期支付，第三期支付的钱取决于被收购公司的
一个权证的顺利办理。合同中约定了如果买办法顺利办理权证的话，购买方可以无条件行使单方解除权。购买方现在已经按照约定支付了前两期的价款，而且已经派驻了董事，第三期也是最后一期的钱还没付，因为权证的办理还未可知。
现在能确认为长期股权投资吗？从影响上看确实是已经派驻了董事并且都做了工商变更登记，如果确认的话，金额是多少，前两期支付的价款？还是也要把第三期的价款确认进去，然后确认一个负债义务？还是说对第三期价款不确认，作为一个承诺事项？
但是如果未来权证办不下来的话，这个长投确认了可能又要处置了，想问问您这种怎么处理？
谢谢

回答人：chenyiwei
从主帖所述情况看，该交易中买方公司的本意还是要取得对被投资方的控制权，在无法办理权证的情况下解约只是一项对买方利益的保护性措施（以确保交易商业目的的实现），且是否解约的主动权在购买方，故应当确认该项长期股权投资，投资成本包括尚未支付的第三期价款在内，相应将未支付的价款确认为负债。后续如果因为权证无法办理，买方行使合同解除权时，按处置长投处理。